臺灣嘉義地方法院刑事裁定
111年度聲字第673號
聲  請  人  臺灣嘉義地方檢察署檢察官
受  刑  人  張勝雄





上列聲請人因受刑人數罪併罰有二裁判以上，聲請定其應執行之
刑（111年度執字第2169號），本院裁定如下：
    主  文
張勝雄所犯附表所示之罪所處之有期徒刑部分，應執行有期徒刑
叁年貳月。
    理  由
一、聲請意旨略以：受刑人張勝雄因竊盜等案件，先後經法院判
    決確定如附表（聲請書附表編號1偵查(自訴)機關年度案號
    列「110年度偵緝字第221號」，應更正為「110年度偵緝字
    第211號」），應依刑法第53條及第51條第5款，定其應執行
    刑，爰依刑事訴訟法第477條第1項聲請裁定等語。
二、裁判確定前犯數罪者，併合處罰之。但有下列情形之一者，
    不在此限：一、得易科罰金之罪與不得易科罰金之罪。二、
    得易科罰金之罪與不得易服社會勞動之罪。三、得易服社會
    勞動之罪與不得易科罰金之罪。四、得易服社會勞動之罪與
    不得易服社會勞動之罪。前項但書情形，受刑人請求檢察官
    聲請定應執行刑者，依第51條規定定之，刑法第50條定有明
    文。查受刑人於判決確定後，請求檢察官就得易科罰金之罪
    與不得易科罰金之罪聲請定應執行刑，有臺灣嘉義地方檢察
    署定刑聲請書1份在卷可查；又受刑人所犯如附表所示案件
    中之最後事實審判者，係編號9即本院111年度易字第177號
    判決之案件，有臺灣高等法院被告前案紀錄表及前開判決在
    卷可稽，則檢察官向最後事實審法院即本院聲請定應執行之
    刑，於法並無不合。
三、查受刑人因如附表編號1至5所示之竊盜案件，經臺灣雲林地
    方法院以110年度易字第588號分別判處如附表編號1至5所示
    之刑；又因如附表編號6至8所示之竊盜案件，經同院以110
    年度易字第615、618、656號分別判處如附表編號6至8所示
    之刑，上開8罪經同院以111年度聲字第243號裁定應執行有
    期徒刑2年10月；又因如附表編號9所示之竊盜案件，經本院
    以111年度易字第177號判處如附表編號9所示之刑，上開案
    件、裁定均分別確定乙節，有上開判決、裁定及臺灣高等法
    院被告前案紀錄表各1份在卷可稽。茲檢察官聲請就有期徒
    刑部分定其應執行之刑，揆諸上開規定，本院審核認聲請為
    正當，並審酌被告9案之犯罪時間、手段、所侵害之法益，
    及受刑人之意見（見臺灣嘉義地方檢察署定刑聲請書）等，
    定如主文所示之應執行刑。又附表編號4至5所示之罪雖得為
    易科罰金，但與編號1至3、6至9不得易科罰金之罪刑合併定
    應執行之刑結果，已不得易科罰金，爰毋庸就所定之應執行
    刑諭知易科罰金之折算標準。
四、依刑事訴訟法第477條第1項，刑法第50條第1項第1款、第2
    項、第51條第5款、第53條，裁定如主文。
中　　華　　民　　國　　111 　年　　8 　　月　　15　　日
                  刑事第一庭    法　官  吳育汝
上列正本證明與原本無異。
如不服本裁定，應於裁定送達後5日內向本院提出抗告狀（應附
繕本）。　　　　　　　　　　
中　　華　　民　　國　　111 　年　　8 　　月　　15　　日
                                書記官  黃士祐
附表：
編　　　　　號  1 2 3 罪　　　　　名  竊盜 竊盜 竊盜 宣　　告　　刑  有期徒刑8月 有期徒刑9月 有期徒刑7月 犯　罪　日　期  110年3月底某日凌晨2時許 110年05月06日 110年05月06日 偵查(自訴)機關 年　度　案　號  臺灣雲林地方檢察署110年度偵緝字第211號 臺灣雲林地方檢察署110年度偵緝字第211號 臺灣雲林地方檢察署110年度偵緝字第211號 最　後 事實審 法　　院 臺灣雲林地方法院 臺灣雲林地方法院 臺灣雲林地方法院  案　　號 110年度易字第588號 110年度易字第588號 110年度易字第588號  判決日期 110年11月23日 110年11月23日 110年11月23日 確　定 判　決 法　　院 臺灣雲林地方法院 臺灣雲林地方法院 臺灣雲林地方法院  案　　號 110年度易字第588號 110年度易字第588號 110年度易字第588號  判決日期 110年12月21日 110年12月21日 110年12月21日  備註   編號1至3，臺灣雲林地方檢察署110年度執字第2832號（應執行有期徒刑1年4月）   

編　　　　　號  4 5 6 罪　　　　　名  竊盜 竊盜 竊盜 宣　　告　　刑  有期徒刑5月，如易科罰金，以新臺幣1,000元折算1日 有期徒刑5月，如易科罰金，以新臺幣1,000元折算1日 有期徒刑7月 犯　罪　日　期  110年04月30日 110年05月03日 110年05月02日 偵查(自訴)機關 年　度　案　號  臺灣雲林地方檢察署110年度偵緝字第211號 臺灣雲林地方檢察署110年度偵緝字第211號 臺灣雲林地方檢察署110年度偵字第5367號、第7429號、第7578號 最　後 事實審 法　　院 臺灣雲林地方法院 臺灣雲林地方法院 臺灣雲林地方法院  案　　號 110年度易字第588號 110年度易字第588號 110年度易字第615號、第618號、第656號  判決日期 110年11月23日 110年11月23日 110年11月30日 確　定 判　決 法　　院 臺灣雲林地方法院 臺灣雲林地方法院 臺灣雲林地方法院  案　　號 110年度易字第588號 110年度易字第588號 110年度易字第615號、第618號、第656號  判決日期 110年12月21日 110年12月21日 110年12月28日  備註   編號4至5，臺灣雲林地方檢察署110年度執字第2833號（應執行有期徒刑7月）  編號6至8，臺灣雲林地方檢察署111年度執字第491號（應執行有期徒刑1年3月） 

編　　　　　號  7 8 9 罪　　　　　名  竊盜 竊盜 竊盜 宣　　告　　刑  有期徒刑8月 有期徒刑7月 有期徒刑10月 犯　罪　日　期  110年08月22日 110年08月08日 110年07月16日 偵查(自訴)機關 年　度　案　號  臺灣雲林地方檢察署110年度偵字第5367號、第7429號、第7578號 臺灣雲林地方檢察署110年度偵字第5367號、第7429號、第7578號 臺灣嘉義地方檢察署111年度偵字第374號 最　後 事實審 法　　院 臺灣雲林地方法院 臺灣雲林地方法院 臺灣嘉義地方法院  案　　號 110年度易字第615號、第618號、第656號 110年度易字第615號、第618號、第656號 111年度易字第177號  判決日期 110年11月30日 110年11月30日 111年05月20日 確　定 判　決 法　　院 臺灣雲林地方法院 臺灣雲林地方法院 臺灣嘉義地方法院  案　　號 110年度易字第615號、第618號、第656號 110年度易字第615號、第618號、第656號 111年度易字第177號  判決日期 110年12月28日 110年12月28日 111年06月21日  備註   編號6至8，臺灣雲林地方檢察署111年度執字第491號（應執行有期徒刑1年3月）   臺灣嘉義地方檢察署111年度執字第2169號